臺灣臺北地方法院民事裁定
111年度北簡字第15865號
原      告  王芝楓  


上列原告與被告群星大廈A棟管理委員會等間請求損害賠償事件
，本院裁定如下：
    主    文
原告應於本裁定送達後五日內，具狀補正訴之聲明第一項應受判
決事項之聲明（即請求精神上損害賠償及因滲漏事件資產跌價損
失之金額），並加計聲明第一項之新臺幣肆拾伍萬元後，依民事
訴訟法第77條之13所定費率，扣除前繳裁判費新臺幣參仟肆佰貳
拾元後，補繳本件裁判費，逾期不補正，即駁回原告之訴。
    理    由
一、按當事人書狀，應記載應為之聲明；起訴，應以訴狀表明應
    受判決事項之聲明，民事訴訟法第116條第1項第4款、第244
    條第1項第2款分別定有明文。所謂應受判決事項之聲明可稱
    為請求判決之結論，亦即原告請求法院應為如何之判決，法
    院應在原告訴之聲明範圍內裁判；故原告應於訴狀內表明訴
    之聲明，倘若其獲得勝訴判決，該聲明即成為判決主文。在
    給付之訴，應表明被告所負給付義務之內容及範圍，須明確
    特定適於強制執行。又按因財產權而起訴，應依民事訴訟法
    第77條之1第2項、第77條之13規定，以訴訟標的起訴時之交
    易價額繳納裁判費，此為必備之程式。又訴訟標的之價額，
    由法院核定；以一訴主張數項標的者，其價額合併計算之，
    同法第77條之1第1項、第77條之2第1項前段定有明文。如起
    訴不合此等程式，法院應定期命其補正，逾期未補正，應以
    裁定駁回之；前開規定於簡易訴訟程序準用之，同法第249
    條第1項第6款、第436條第2項亦定有明文。
二、經查，本件原告於民國111年10月24日以民事陳報狀追加訴
    之聲明第1項為：「被告應連帶給付原告，合計估新臺幣(下
    同)45萬元餘(未稅)。1.室內客廳、主臥室天花板、家具報
    廢重置、地板災損所及天花板恢復原狀必要之修繕共134,00
    0元、大小沙發消毒清潔，木地板處理清潔養護共2萬元、家
    具用品不堪使用，報廢拆卸處理、運費、安裝人工床墊、床
    框處理安裝與吸頂燈具6組共5萬元、手工木質地板清潔除汙
    上蠟保養共16,000元。2.房租損失20萬元。3.原告居外租屋
    暫居3萬元。4.精神上損害賠償。5.嚴重滲漏事件，資產跌
    價損失。」，惟並未記載請求精神上損害賠償及因滲漏事件
    資產跌價損失之金額，是原告並未具體載明其應受判決事項
    之聲明，其起訴顯未具備法定程式。又原告係以一訴請求被
    告連帶給付45萬元（即134,000+20,000+50,000
　　+16,000+200,000+30,000=450,000）、精神上損害賠償及因
    滲漏事件資產跌價損失之金額，揆諸前揭規定，應併算其價
    額，惟原告所提民事陳報狀未陳報其所請求之精神上損害賠
    償及因滲漏事件資產跌價損失之金額，致本院無法核定訴訟
    標的價額，是原告應於收受本件裁定送達後5日內具狀補正
    訴之聲明第一項應受判決事項之聲明（即請求精神上損害賠
    償及因滲漏事件資產跌價損失之金額），並加計45萬元後，
    依民事訴訟法第77條之13所定費率按訴訟標的價額計算應繳
    之裁判費，扣除已繳納之裁判費3,420元後補繳裁判費，逾
    期即駁回其訴。
三、依民事訴訟法第436條第2項、第249條第1項但書，裁定如主
    文。　　
中　　華　　民　　國　　111 　年　　11　　月　　7 　　日
                          臺北簡易庭
　　　　　　　　　            法    　官　郭美杏
以上正本係照原本作成。
本裁定不得抗告。                 
中　　華　　民　　國　　111 　年　　11　　月　　7 　  日
                              書　記　官  林玗倩